臺灣臺南地方法院刑事判決　　　　　　　99年度易字第1662號
公　訴　人　臺灣臺南地方法院檢察署檢察官
被　　　告　李信德
上列被告因詐欺案件，經檢察官提起公訴（99年度偵緝字第1135
號），被告就犯罪事實為有罪之陳述，本院合議庭裁定由受命法
官獨任進行簡式審判程序，判決如下：
    主  文
李信德犯詐欺取財罪，處有期徒刑壹年，緩刑伍年，並應依附表
所示之給付方式向方秀雲給付如附表所示之金額。
    事實及理由
一、犯罪事實：緣方秀雲遭案外人程德華積欠債務新台幣（下同
    ）420萬元未獲清償、而極思追討。李信德經友人介紹認識
    方秀雲於得知上情後，詎李信德竟意圖為自己之不法所有，
    於民國98年9月11日下午3時許，在臺南縣仁德鄉○○路○段
    1053號旁（空地）方秀雲車上，向方秀雲表示可以幫忙處理
    程德華積欠債務之事，並聲稱『已掌握程德華行蹤、知道程
    德華居處及通常出入處所、以及程德華身上有1百多萬元，
    在一週內至少可以幫忙拿回100萬元債權』云云，但條件是
    方秀雲要先交付現金20萬元給李信德，李信德並保證若半年
    內沒有拿回錢、會把20萬元還給方秀雲等情，致使方秀雲陷
    於錯誤、信以為真，旋於同日如數交付20萬元給李信德；惟
    李信德得款後，自同年9月18日（得款7日後）起即避不與方
    秀雲見面，僅偶有以『傳簡訊』方式向方秀雲表示有在處理
    事務（事實上委託向程德華追債之事始終無進展），不久後
    ，李信德旋音訊全無、不知去向，經方秀雲多方追尋李信德
    無著（現金20萬元迄未獲歸還），始知受騙。案經方秀雲向
    臺灣臺南地方法院檢察署申告後，經該署檢察官偵查起訴。
二、本案被告李信德所犯係死刑、無期徒刑、最輕本刑為3年以
    上有期徒刑以外之罪，其於準備程序中就被訴事實為有罪之
    陳述，經法官告知簡式審判程序之旨，並聽取公訴人及被告
    之意見後，認宜為簡式審判程序，依刑事訴訟法第273條之1
    第1項規定，裁定進行簡式審判程序加以審理，則依據刑事
    訴訟法第273條之2、同法第159條第2項之規定，不適用傳聞
    法則有關限制證據能力之相關規定；並得依同法第310條之2
    之準用同法第454條之規定製作略式判決書（僅記載「證據
    名稱」），合先敘明。
三、上揭犯罪事實，有下列證據可資佐證：
  (一)被告於偵訊及本院準備程序中之自白。
  (二)證人即被害人方秀雲於偵查中之指述。
  (三)卷附電話錄音譯文及存證信函各1紙。
四、核被告所為係犯刑法第339條第1項詐欺取財罪。爰審酌被告
    明知告訴人遭人欠債不還，財產已受損失，且為追償債務，
    更是身心俱疲，竟趁人之危，假意為告訴人處理債務而詐取
    財物，其行為實無可取；且被告於偵、審中，曾多次無故未
    到庭，經檢察官及本院依法通緝，顯見被告無意遵守法律之
    心態，惟被告於偵、審中均坦承犯行，且願盡力賠償被害人
    的損害，已於本院審理中與被害人達成和解，除先給付被害
    人部分款項外，其餘金額分期給付等一切情狀，量處如主文
    所示之刑。又被告已與被害人達成和解，有本院99年度附民
    字第198號和解筆錄1份在卷可佐，本院審酌上情，認被告確
    有彌補所犯之誠意，惡性並非重大；且被告供承因與妻子離
    婚後，尚有一子需被告扶養，此有本院依職權查閱被告全戶
    戶籍在卷可參，被告為扶養其子，目前已有正當職業，本院
    信其經此偵、審及科刑教訓，應知所警惕而無再任意詐騙他
    人之虞，且為使被害人受騙損失確實能有獲償之可能，本院
    認為前述對被告所宣告之刑，以暫不執行為適當，爰依刑法
    第74條第1項第1款之規定，併予宣告緩刑5年，以啟自新。
    又緩刑宣告，得斟酌情形，命犯罪行為人向被害人支付相當
    數額之財產或非財產上之損害賠償，刑法第74條第2項第3款
    定有明文。本件為確保被告於緩刑期間，能按本院99年度附
    民字第198 號和解內容履行，以確實收緩刑之功效，爰依前
    揭規定，併諭知被告應依如附表所示之內容履行賠償義務。
    倘被告未履行賠償被害人之負擔而情節重大者，檢察官得依
    刑事訴訟法第476條及刑法第75條之1第1項第4款之規定，聲
    請撤銷本案被告緩刑之宣告，併予敘明。
五、依刑事訴訟法第299條第1項但書、第273條之1第1項、第310
    條之2、第452條，刑法第339條第1項、第74條第1項第2款、
    第2項第3款，刑法施行法第1條之1，判決如主文。
本案經檢察官孫昱琦到庭執行職務。
中    華    民    國   100    年    8     月    19    日
                  刑事第一庭    法  官  鄭銘仁
以上正本證明與原本無異。
如不服本判決應於收受本判後10日內向本院提出上訴書狀，並應
敘述具體理由。其未敘述上訴理由者，應於上訴期間屆滿後20日
內向本院補提理由書狀（均須按他造當事人之人數附繕本）「切
勿逕送上級法院」。
                                書記官  郭勝華
中    華    民    國   100    年    8     月    23    日
附表：
┌───────────────────────────┐
│被告李信德應給付被害人方秀雲新臺幣20萬元。給付方式如下│
│：                                                    │
│一、已於民國100年8月9日清償新臺幣3萬元。              │
│二、餘款應於每月12日，給付新臺幣1萬元，至全部清償完畢 │
│    為止，如有一期不履行，視為全部到期。              │
│三、前項分期給付之款項，被告應匯至被害人方秀雲所有臺南│
│    東寧路郵局第00000000000000之帳戶內。              │
└───────────────────────────┘
附記：
中華民國刑法第339條第1項：
意圖為自己或第三人不法之所有，以詐術使人將本人或第三人之
物交付者，處 5 年以下有期徒刑、拘役或科或併科 1 千元以下
罰金。